# 求助陈版：合并报表抵消问题

提问人：caoxiaocheng 时间：2022-10-30 00:22:54
如题：A集团下属全球各地子公司，本位币涉及多种币别。且集团内子公司之间以及母子公司直接往来频繁，余额也较大。每期期末全部公司均会调汇，产生汇兑损益，计入财务费用。请问：合并层面需要将这些汇兑损益均转入到其他综合收益-外币报表折算差吗？如果是转入其他综合收益，是否理解为并不是抵消，而是在净资产进行重分类而已呢（未分配利润调整为其他综合收益）

回答人：chenyiwei
不需要。
汇兑损益是将外币（非本企业记账本位币）金额折算为本企业记账本位币金额所产生的差额，而记账本位币是由每个子公司分别依据其所处主要经济环境确定的。虽然在合并报表层面会进行报表折算，但报表折算只是列报货币的变化，不改变每个子公司的记账本位币。因此每个子公司就内部往来调汇确认的汇兑损益仍会体现在合并报表中。
这里背后的逻辑是：外汇风险敞口是依据每个子公司自身的记账本位币来定义的，而不是依据母公司的本位币，或者集团合并报表的列报货币来定义。虽然通过编制集团合并报表反映出整个集团对外的资产、负债状况，但并不能掩盖因不同经济环境导致的外汇风险，这个风险在集团层面也是不能对冲的。

提问人：caoxiaocheng 时间：2022-11-04 14:00:40
陈版，是否当往来款实际构成权益投资时则需要转入其他综合收益-外币报表折算差，而如果是经营性往来则无需处理？

回答人：chenyiwei
概念上是这样。